# 关于合同资产的确认

提问人：709046552 时间：2021-05-12 20:07:00
陈版，我公司从事相关服务活动，根据进度确认收入，借合同资产 50 贷收入 50 ，客户打款金额 100 ，借：银行 100 贷：合同资产 50 合同负债 50 ？
下一个资产负债表日确认收入 150 ，借：合同负债 50 合同资产 100 贷：收入 150 。这样感觉同一科目合同资产负债同时列示很混乱，有什么好的方式处理吗？

回答人：chenyiwei
根据收入准则应用指南，同一合同下的合同资产、合同负债应抵销后按净额列示；另外在会计核算中也可以简化使用“合同结算”科目。